【裁判字號】    99,抗,300
【裁判日期】    991029
【裁判案由】    聲明異議
【裁判全文】
臺灣高等法院高雄分院民事裁定           99年度抗字第300號
抗  告  人  乙○○
相  對  人  臺灣新光商業銀行股份有限公司
法定代理人  甲○○
上列抗告人與相對人間聲明異議事件，對於民國99年9 月3 日臺
灣高雄地方法院99年度執事聲字第101 號裁定，提起抗告，本院
裁定如下：
    主  文
抗告駁回。
抗告訴訟費用由抗告人負擔。
    理  由
一、本件抗告意旨略以：伊確有誠意還款，且已與相對人達成分
    期清償之協議，而因抗告人之父母均為重大傷病患者，故本
    件假扣押除增加抗告人身心壓力外，亦造成抗告人父母之困
    擾，爰請求就假扣押之標的辦理分割後再執行假扣押等語。
二、本件相對人係主張抗告人於民國94年11月3 日借款新台幣（
    下同）60萬元後，因未依約按期清償，現尚積欠323,924 元
    之本息，而抗告人除有本件債務外，另有其他債權銀行之債
    權存在，且抗告人經多次電話催繳後並未還款，為保全債權
    之執行，爰聲請假扣押之裁定。原法院認依相對人提出之借
    款憑證、催繳記錄及其他債權銀行之呆帳資料後，認相對人
    就假扣押之請求及原因之釋明雖有不足，但既陳明願供擔保
    ，應可補足，乃酌定相當之擔保金額准許之。相對人於供擔
    保後，即聲請就抗告人所有坐落高雄縣竹鄉○○段793 、79
    5 地號土地之應有部分均1/3 為查封，並因該土地已有本案
    執行而為併案處理。此業經本院依職權調取原法院99年度司
    執全字第1054號執行卷（含99年度司裁全字第1828號）查明
    屬實。
三、按依本件相對人聲請假扣押所提出之借款憑證所示，抗告人
    確有積欠款項，此為抗告人所不否認，而依相對人所提出財
    團法人金融聯合徵信中心之資料，抗告人亦確有積欠其他銀
    行債務，參酌相對人在聲請假扣押前已有催繳而不獲清償之
    情事，則抗告人就假扣押請求及原因之必要性，應已有所釋
    明，況本件假扣押之標的業經另案為本案查封執行（即原法
    院99年度司執字第35220 號），亦可佐證確有假扣押之必要
    ，原法院予以准許並駁回抗告人之聲明異議，即無違誤。
四、至抗告意旨雖稱已與相對人達成還款協議，但在抗告人尚未
    完全依該協議履行完畢前，尚難認相對人並無假扣押之實益
    ；而抗告人父母之情狀，雖堪憐憫，但尚非法律上免除假扣
    押執行之要件，抗告意旨所述，本院經斟酌後，均難採為抗
    告人有利之認定。又本件查封之土地，除本件假扣押外，已
    有另案債權一併執行查封，則縱相對人不聲請本件執行，該
    土地仍係維持遭查封之狀態，無法啟封，併予說明。
五、綜上所述，本件抗告為無理由，依民事訴訟法第495 條之1
    、第449 條第1 項、第95條、第78條，裁定如主文。
中    華    民    國    99    年    10    月    29    日
                            民事第一庭
                                審判長法官  黃金石
                                法      官  林健彥
                                法      官  林紀元
以上正本證明與原本無異。
本件不得再抗告。
中    華    民    國    99    年    10    月    29    日
                                書  記  官  吳華榮

司法院資訊處製作；財團法人民間司法改革基金會備份。
